# 求助陈版！！

提问人：1980ldy 时间：2021-11-10 08:32:48
陈版：
1 、A公司拟IPO，公司生产的机器设备进行销售时，只取得了客户的签收单（主要内容设备型号、是否毁损、数量），客户并未对设备性能进行验收；
2 、由于销售设备为整机设备，产品技术较为成熟，设备运到客户场地后，A公司一般只负责指导安装（条件具备的话半天就可以安装好，安装操作很简单）；
3 、实际公司基本没有发生过因产品质量问题客户退货情况。
4 、设备出厂均出具质量检验合格证。
请问陈版：（ 1 ）公司以签收单作为IPO申报期内原收入准则下的支撑依据是否足够（公司认为机器设备出厂均进行产品质量查验，实际中基本没有发生过退货，设备安装很简单，基本可以判断客户取得客户签收单风险报酬就已转移；（ 2 ）公司以签收单作为IPO申报期内新收入准则下控制权转移的依据是否足够（公司认为客户签收后就可以控制设备的使用，而不受限制，故签收即取得控制权）

回答人：chenyiwei
因为这是IPO项目，故建议从严把握，谨慎考虑。仅取得签收单是不够的，应注意取得验收单作为收入确认依据。如果对较早期的合同确因年代久远等原因无法取得验收单的，应根据后续客户将设备实际投入使用的情况、后续未发生重大的整改修补支出、与客户后续未发生纠纷等证据予以佐证。